最　高　行　政　法　院　裁　定
                                      100年度裁字第708號
聲  請  人　葉華齡
訴訟代理人　卓隆燁　會計師
上列聲請人因與相對人財政部臺灣省中區國稅局間綜合所得稅事
件，對於中華民國99年11月25日本院99年度裁字第2952號裁定，
聲請再審，本院裁定如下：
　　主  文
再審之聲請駁回。
再審訴訟費用由聲請人負擔。
　　理  由
一、按裁定已經確定，而有行政訴訟法第273條之情形者，始得
    對之聲請再審，同法第283條定有明文。又行政訴訟法第273
    條第1項第1款所謂適用法規顯有錯誤者，係指原裁判所適用
    之法規與該案應適用之法規相違背或與解釋、判例有所牴觸
    者而言。至於法律上見解之歧異，當事人對之縱有爭執，要
    難謂為適用法規顯有錯誤，而據為再審之理由。
二、本件聲請人因綜合所得稅事件，經臺中高等行政法院99年度
    簡字第102號判決（下稱原判決）駁回後，提起上訴，復經
    本院99年度裁字第2952號裁定（下稱原確定裁定）以上訴不
    合法而駁回。聲請人不服，對原確定裁定聲請再審，其聲請
    意旨略以：(一)聲請人業已於上訴狀，就涉及原則性法律見解
    之處具體說明，依行政訴訟法第244條之規定提起上訴，惟
    原確定裁定於無具體敘明聲請人所提主張為何不符之情況下
    ，僅以聲請人所陳理由並無涉及法律見解具有原則性為由，
    逕依行政訴訟法第249條第1項前段予以裁定駁回，顯有行政
    訴訟法第273條第1項第1款「適用法規顯有錯誤」之再審事
    由，應予廢棄。(二)聲請人業已於行政訴訟上訴狀詳細說明財
    政部臺北市國稅局民國（下同）96年6月5日財北國稅審二字
    第0960201843號函釋之緣由，並未改變財政部95年6月28日
    台財稅字第09504063430號函釋（下稱財政部95年函釋）之
    見解，惟原確定裁定未依職權審酌，逕依行政訴訟法第249
    條第1項前段予裁定駁回，顯有行政訴訟法第273條第1項第1
    款「適用法規顯有錯誤」之再審事由，應予廢棄。(三)原判決
    未依職權審酌臺灣臺北地方法院檢察署檢察官偵查事證及其
    不起訴處分書之認定，僅以該不起訴處分書被告非聲請人為
    由，認定不能拘束本案，聲請人業已於上訴狀說明，惟原確
    定裁定以不起訴處分書非為確定判決為由，而逕依行政訴訟
    法第249條第1項前段予以裁定駁回，違反本院32年判字第18
    號判例及司法院釋字第392號，顯屬適用法規錯誤，有行政
    訴訟法第273條第1項第1款「適用法規顯有錯誤」之再審事
    由，應予廢棄。(四)原確定裁定以本件扣繳稅款係在本件調查
    基準日後始補行扣繳為由，而逕依行政訴訟法第249條第1項
    前段予以裁定駁回，顯有行政訴訟法第273條第1項第1款「
    適用法規顯有錯誤」之再審事由，應予廢棄。(五)原確定裁定
    以行為主體不同為由，而逕依行政訴訟法第249條第1項前段
    予以裁定駁回，顯有行政訴訟法第273條第1項第1款「適用
    法規顯有錯誤」之再審事由，應予廢棄等語。
三、本院查：原確定裁定係以該訴訟事件依其所陳述理由，並無
    所涉及之法律見解具有原則性之情事，聲請人提起上訴，不
    應許可，而予以駁回，並論明本院32年判字第18號判例係就
    發生既判力之法院確定判決對行政機關之效力為闡釋，然聲
    請人所主張之臺灣臺北地方法院檢察署檢察官96年度偵字第
    2347號不起訴處分書，並非法院確定判決，自無上開本院判
    例之適用，反而是行政法院應本於調查所得自行認定事實，
    不受刑事判決所認定事實之拘束，本院著有44年判字第48號
    判例可資參照，上訴意旨以本院32年判字第18號判例主張原
    判決應受上開不起訴處分書所認定事實之拘束云云，尚有誤
    會；財政部95年函釋，係說明保險公司相關費用應依營利事
    業所得稅查核準則相關規定列報，並不足資以認定系爭所得
    非薪資所得；聲請人係因構成所得稅法第110條第1項規定之
    漏報而遭處以罰鍰之行政罰，核與永達公司負責人另因違反
    扣繳義務所受行政罰，其違規行為及行為主體均不相同，自
    無一行為不二罰規定之適用甚明；本件之扣繳稅款係在本件
    調查基準日後始補行扣繳，故不影響本件漏稅額之計算一節
    ，已經原判決論斷甚明，上訴意旨以原判決疏未論述，再執
    詞爭議，亦無所涉及之法律見解具有原則性情事等語。觀諸
    前開聲請再審意旨無非指摘原確定裁定之理由不備，並以其
    對漏稅額之計算、一行為不二罰原則，及本院32年判字第18
    號判例暨司法院釋字第392號解釋適用之歧異見解，指摘原
    確定裁定適用法律不當，揆諸首開說明，自非屬適用法規顯
    有錯誤之範疇。聲請再審意旨仍執前詞，請求廢棄原確定裁
    定，難認有理，應予駁回。至聲請人對原判決提起再審之訴
    部分，本院另為移送之裁定，附此敘明。
四、依行政訴訟法第283條、第278條第2項、第104條、民事訴訟
    法第95條、第78條，裁定如主文。
中　　華　　民　　國　　100　 年　　3　　 月　　17　　日
                    最高行政法院第五庭
                        審判長法官　藍　獻　林
                              法官　廖　宏　明
                              法官　姜　素　娥
                              法官　林　文　舟
                              法官　胡　國　棟

以  上  正  本  證  明  與  原  本  無  異
中　　華　　民　　國　　100　 年　　3　　 月　　21　　日
　　　　　　　　　　　　　　　書記官　邱　彰　德